臺灣高等法院臺中分院刑事裁定　
110年度聲字第2339號
聲  請  人  臺灣高等檢察署臺中檢察分署檢察官     
受  刑  人  廖立宏
上列聲請人因受刑人數罪併罰有二裁判以上，聲請定其應執行之
刑（聲請案號：110年度執聲字第1112號），本院裁定如下：
    主  文
廖立宏因犯如附表所示各罪所處之刑，應執行有期徒刑伍年貳月
。
    理  由
一、聲請意旨略以：受刑人廖立宏因毒品危害防制條例等數罪，
    先後經判決確定如附表，數罪中雖有刑法第50條第1項但書
    所列情形，惟受刑人已請求檢察官聲請定應執行刑，有臺灣
    臺中地方檢察署民國110年9月2日是否請求定應執行刑調查
    表足稽，應依刑法第50條第2項、第53條、第51條第5款規定
    ，定其應執行之刑，爰依刑事訴訟法第477條第1項聲請裁定
    。
二、按數罪併罰，有二裁判以上者，依刑法第51條之規定，定其
    應執行之刑。數罪併罰，分別宣告其罪之刑，如宣告多數有
    期徒刑者，於各刑中之最長期以上，各刑合併之刑期以下，
    定其刑期。但不得逾30年。刑法第53條、第51條第5款分別
    定有明文。又刑法第50條規定：「(第1項)裁判確定前犯數
    罪者，併合處罰之。但有下列情形之一者，不在此限：一、
    得易科罰金之罪與不得易科罰金之罪。二、得易科罰金之罪
    與不得易服社會勞動之罪。三、得易服社會勞動之罪與不得
    易科罰金之罪。四、得易服社會勞動之罪與不得易服社會勞
    動之罪。(第2項)前項但書情形，受刑人請求檢察官聲請定
    應執行刑者，依第51條規定定之。」
三、查本件受刑人因犯如附表所示數罪，經本院以109年度上訴
    字第2546號判決各判處如附表所示之刑，均已確定，有該案
    件判決書及臺灣高等法院被告前案紀錄表附卷可稽。而受刑
    人所犯附表編號1至2部分，為得易科罰金且得易服社會勞動
    之罪，所犯附表編號3至5部分，為不得易科罰金且不得易服
    社會勞動之罪；本件自屬刑法第50條第1項但書規定之情形
    。茲據受刑人於110年9月2日請求檢察官就附表所示數罪聲
    請合併定應執行刑，有「臺灣臺中地方檢察署刑法第50條第
    1項但書案件是否請求定應執行刑調查表」在卷為憑，合於
    刑法第50條第2項規定，本院審核結果，認檢察官聲請為有
    理由，應予准許，並衡酌受刑人所犯各罪之犯罪類型、行為
    態樣、手段、動機、侵害法益種類及責任非難程度，以及本
    院函知受刑人得於文到5日內就本件定應執行刑陳述意見，
    受刑人於110年9月27日收受本院函文後，迄今仍未表示意見
    (見卷附本院函稿、送達證書、訴狀查詢表)等情狀，經整體
    評價後，定其應執行刑如主文所示。
四、受刑人所犯如附表編號1至2所示之罪，雖業經執行完畢，惟
    此部分與其所犯如附表編號3至5所示之罪，因符合數罪併罰
    規定，仍應合併定其應執行之刑，待檢察官執行時再予扣除
    ，附此敘明。　　
五、據上論斷，應依刑事訴訟法第477條第1項，刑法第50條第2
    項、第51條第5款、第53條，裁定如主文。
中　　華　　民　　國　　110 　年　　10　　月　　22　　日
                  刑事第八庭  審判長法  官  林清鈞
                                    法  官  簡婉倫
                                    法  官  黃小琴
以上正本證明與原本無異。
如不服本裁定，應於收受送達後5日內向本院提出抗告書狀(須附
繕本)。因疫情而遲誤不變期間，得向法院聲請回復原狀。

                                    書記官  李宜珊
　　　　　　　　　　　　　　　　　　
中　　華　　民　　國　　110 　年　　10　　月　　22　　日
附表：     編號  1 2 3 罪名  毒品危害防制條例 毒品危害防制條例 毒品危害防制條例 宣告刑  有期徒刑2月 有期徒刑2月 有期徒刑3年8月 犯罪日期  109/02/26 109/02/26 108/10/21 偵查機關 年度案號  臺中地檢109年度 毒偵字第1381號等 臺中地檢109年度 毒偵字第1381號等 臺中地檢109年度 毒偵字第1381號等 最後事實審 法　　院 臺灣高等法院 臺中分院 臺灣高等法院 臺中分院 臺灣高等法院 臺中分院  案　　號 109年度上訴字 第2546號 109年度上訴字 第2546號 109年度上訴字 第2546號  判決日期 110/02/24 110/02/24 110/02/24 確定判決 法院 臺灣高等法院 臺中分院 臺灣高等法院 臺中分院 最高法院  案號 109年度上訴字 第2546號 109年度上訴字 第2546號 110年度台上字 第3501號  判　　決 確定日期 110/02/24 110/02/24 110/06/16 是否為得易科 罰金之案件  得易科罰金 得易服社會勞動 得易科罰金 得易服社會勞動 不得易科罰金 不得易服社會勞動 備註  臺中地檢110年度執字第5939號 （已執行完畢）  臺中地檢110年度 執字第9467號   編號1至2曾定應執行有期徒刑3月  編號3至5曾定應執行有期徒刑5年 
附表：     編號  4 5  罪名  毒品危害防制條例 毒品危害防制條例  宣告刑  有期徒刑3年7月 (20次) 有期徒刑3年6月 (2次)  犯罪日期  108/08/15 至109/02/20 109/01/21 109/02/11  偵查機關 年度案號  臺中地檢109年度 毒偵字第1381號等 臺中地檢109年度 毒偵字第1381號等  最後事實審 法　　院 臺灣高等法院 臺中分院 臺灣高等法院 臺中分院   案　　號 109年度上訴字 第2546號 109年度上訴字 第2546號   判決日期 110/02/24 110/02/24  確定 判決 法院 最高法院 最高法院   案號 110年度台上字 第3501號 110年度台上字 第3501號   判　　決 確定日期 110/06/16 110/06/16  是否為得易科 罰金之案件  不得易科罰金 不得易服社會勞動 不得易科罰金 不得易服社會勞動  備註  臺中地檢110年度執字第9467號     編號3至5曾定應執行有期徒刑5年